---
title: "Untitled"
author: "Camila Freire"
date: '2022-02-26'
output:
  html_document:
    mathjax: "http://example.com/MathJax.js"
    self_contained: true
    fig_height: 6
    fig_width: 8
    theme: journal
    highlight: zenburn
    toc: yes
    toc_depth: 3
    toc_float:
      collapsed: no
      smooth_scroll: yes
---

```{r setup, include=FALSE}
knitr::opts_chunk$set(echo = TRUE)
```

# TAREA 2

## Bioinformática Grupo1

### Camila Freire, 26-02-2022


#### Crear un identificador de nombre "ciudad" y asigne como valor el nombre de alguna ciudad

```{r ciudad, echo = TRUE}

ciudad <- as.character('Ambato')

str(ciudad)
```

#### Crear un identificador de nombre "pais_andes" y asigne como valor los nombres de los países por donde cruza la cordillera de Los Andes

```{r pais_andes, echo=TRUE}

pais_andes <- as.character(c('Argentina', 'Bolivia', 'Chile', 'Colombia', 'Ecuador', 'Perú', 'Venezuela'))

str(pais_andes)
```
#### Crear un dataframe con 12 eventos (files) y 5 variables (columnas), cada columna debe tener diferentes tipos de datos (entero, decimal, caracter, logico)

```{r dataframe, echo=TRUE}

## Generar los vectores para cada tipo de valores

Nombres <- as.character(c('Angelica Pérez', 'Pablo Jurado', 'Tomas Aguirre', 'Katty López', 'Mateo Sevilla', 'Pepe Castillo', 'Veronica Torres', 'Sonia Castro', 'Eloisa Escobar', 'Marcelo Jurado', 'Josue Yanez', 'Ana Soria'))

Edad <- as.integer(c(20, 30, 14, 18, 59, 21, 15, 17, 38, 40, 14, 15))

Altura_metros <- as.double(c(1.59, 1.70, 1.60, 1.75, 1.74, 1.54, 1.80, 1.54, 1.75, 1.57, 1.87, 1.65))

Peso_Kg <- as.integer(c(56, 70, 67, 60, 65, 60, 84, 79, 89, 62, 90, 69))

Seguro_Medico <- (c(TRUE, FALSE, TRUE, FALSE, TRUE, FALSE, TRUE, FALSE, FALSE, FALSE, TRUE, TRUE))


### Generación de dataframe:

Ficha_medica <- data.frame(Nombres,
                           Edad,
                           Altura_metros,
                           Peso_Kg,
                           Seguro_Medico)

Ficha_medica
```


#### Cargue el dataset "DNase" e identifique su estructura. Extraiga (subset) los datos que cumplan con las condiciones de: 
1. "conc" (concentracion) entre 0.1 y 0.2
2. "Run" diferente a 2, "conc" mayor a 0.2 y "density" menor o igual a 1.0

```{r dataset, echo=TRUE}
data()

# Selección del dataset "DNase"
DNasa <- head(DNase)

DNasa

```
```{r concentración, echo=TRUE}
### Extracción de datos, 1. "conc" (concentracion) entre 0.1 y 0.2

concentracion <- subset(DNasa, conc <=0.2 & conc >= 0.1)
concentracion
```


```{r extracto, echo=TRUE}
### "Run" diferente a 2, "conc" mayor a 0.2 y "density" menor o igual a 1.0

Extracted <- subset(DNasa, Run != 2 & conc >0.2 & density<=1.0)
Extracted
```

